【裁判字號】    90,訴,66
【裁判日期】    901228
【裁判案由】    毒品危害防制條例
【裁判全文】
臺灣桃園地方法院刑事判決                              九十年度訴字第六六號
    公  訴  人  臺灣桃園地方法院檢察署檢察官
    被      告  甲○○
    選任辯護人  施小凡律師
右列被告因違反毒品危害防制條例案件，經檢察官提起公訴（八十九年度偵字第一七
四七二號），本院判決如左：
    主  文
甲○○連續販賣第二級毒品，處有期徒刑拾年，褫奪公權捌年。扣案之第二級毒品安
非他命玖包（淨重六九、八七九一公克）沒收銷燬之，販賣第二級毒品安非他命所得
新臺幣陸仟伍佰元應予沒收，如全部或一部不能沒收時，以其財產抵償之。
    事  實
一、甲○○基於販賣第二級毒品安非他命以營利之概括犯意，先自民國八十九年六月
    中旬某日起至同年九月底止，每半個月一次，在其位於桃園縣大溪鎮○○路二一
    一巷五三弄三十號之住處，以一小包新台幣（下同）五百元之代價，販賣第二級
毒品安非他命予乙○○共計八次。又自同年十月初某日起至同年十一月十一日止
    ，亦每半個月一次，在其位於桃園縣楊梅鎮○○○街一○七號之租屋處，以同前
    之價格，販賣第二級毒品安非他命予乙○○共二次。甲○○復於同年十一月十一
    日，承前意圖販賣第二級毒品安非他命以營利之概括犯意，向真實姓名年籍不詳
    綽號「黑妞」之女子，以二萬五千元之代價，販入安非他命後，於同日晚間，在
    其位於桃園縣楊梅鎮○○○街一○七號之租屋處，由丙○○先以門號00000
    000號行動電話撥打甲○○0000000000號行動電話聯絡販賣第二級
    毒品安非他命事宜後，由甲○○以一小包五百元之代價，販賣第二級毒品安非他
    命予丙○○；並於同時、地，以一小包一千元之代價販賣第二級毒品安非他命予
    戊○○，合計販賣第二級毒品安非他命所得六千五百元。嗣於同日晚上七時三十
    分許，警方持搜索票搜索甲○○前開租屋處，當場查獲甲○○持有第二級毒品安
    非他命九包（毛重八二、七公克，淨重六九、八七九一公克），另在戊○○之褲
    子口袋內扣得安非他命一小包（毛重○、三公克），在丙○○之筆記本內扣得安
    非他命一小包（毛重○、九公克）等物，並當場查獲欲進入該屋購買安非他命之
    乙○○，始查悉上情。
二、案經桃園縣警察局平鎮分局報請臺灣桃園地方法院檢察署檢察官偵查起訴。
    理  由
一、訊據被告甲○○固承認有於右揭時、地以前述之價格向「黑妞」購入上開安非他
    命，而於八十九年十一月十一日在上址為警查獲，惟否認有何販賣第二級毒品安
    非他命犯行，辯稱：買來的毒品都是要自己用的，伊每天都有將海洛因放在香菸
    內吸食，一天約吸一包香煙的量，安非他命放在玻璃球內，每次放三分之一球，
    一天吸五六次，查獲當天丙○○是送水果來，己○○及戊○○則不認識，是丙○○帶來的，乙○○是買香菸認識的，沒有販賣安非他命這些人云云。經查：
（一）、右揭犯罪事實，迭據證人乙○○於警訊及本院調查時證述綦詳，其於警訊中
        證稱：於八十九年六月中旬起開始向甲○○購買，在甲○○之老家桃園縣大
        溪鎮一帶，於八十九年十月份在楊梅鎮○○○街一○七號購買，最後一次是
        八十九年十一月十一日一進去甲○○租屋處，警方就在現場了，所以沒有買
        到毒品。都是用現金交易，一千元或五百元一小包等語（見偵查卷第三十四
        頁）；於本院調查時則證稱：從八十九年六月開始約半個月去買一次，之前
        是去大溪買，同年十月開始是去楊梅鎮買，最後一次是為警查獲當天欲至被
        告租屋處欲買安非他命等語無誤（見本院九十年六月二十七日訊問筆錄）。
        是證人乙○○與被告既無仇隙，實無誣陷被告之理，且其自警訊至本院調查
        時供詞均大致相符，就被告之老家及租屋處亦知之甚詳，核與被告之戶籍地
        及為警查獲時之租屋處均相符合，顯見其所言非虛。況其於八十九年十一月
        十一日為警查獲時，身上並未攜帶毒品，實無隨意虛構上情，為圖供出毒品
        來源而求減輕罪刑之必要，由此益見其證言可採。
（二）、證人丙○○於警訊中供稱：為警查獲當日，在其筆記本內查獲之安非他命一
        小包是以五百元向甲○○購得，是用00000000號行動電話撥打甲○○0000000000號行動電話聯絡後，再至甲○○住處交易等語；並
        於本院調查時證稱：00000000之前係伊在使用之門號，警訊時警察
        並未打伊，有看過筆錄才簽名等情綦詳（見偵查卷第二十三頁至第二十四頁
        、本院九十年九月二十日訊問筆錄），雖其於偵查中及本院調查時翻異前詞
        ，改稱：被告並未販賣安非他命予伊，當天係要送水果給被告，被告去伊水
        果攤買過二、三次，被告都是到伊攤位訂貨，平常沒有聯絡，為警查獲當天
        之安非他命不知何時夾到筆記本內的云云。惟證人丙○○自八十九年十一月
        八日起至同年月十日間，確有撥打上述電聯絡共計六次之通話紀錄，有遠傳
        電信股份有限公司提供之通聯紀錄一份在卷可稽，顯見丙○○於查獲當日前
        確與被告有密切聯絡，其於本院調查時所為之翻異之詞，係屬虛構，應以其
        於警訊所言，較為可採。況其若僅係送水果給被告，為何帶同被告不認識之
        戊○○、己○○至該處？並由警方於戊○○及丙○○身上均查獲安非他命？
        此均與事理有違。又安非他命為價格昂貴之物，丙○○卻稱不知其身上筆記
        本內之安非他命從何而來，此亦屬難以想像之事，而不足採。
（三）、證人戊○○於警訊中證述：為警查獲時在伊褲子口袋內查獲之安非他命一小
        包係丙○○帶伊至甲○○之住處以一千元之代價購得，剛購得即為警查獲等
        語（見偵查卷第十五至第十七頁），經核與亦在現場之證人己○○於警訊中
        證述：當天伊和戊○○、丙○○三人至被告家吸食毒品時，戊○○有向甲○○購買一千元安他命等語相符（見偵查卷第二十九至第三十頁），復經至現
        場查獲之警員徐利行到庭證述查獲經過無訛（見本院九十年六月二十七日訊
        問筆錄），足見被告確有販賣安非他命予戊○○。雖戊○○與己○○嗣後均
        翻異前詞，戊○○稱：口袋內之安非他命是伊自己的，在中央戲院一樓之遊
        藝場由別人給伊的云云，惟經本院提示其之警訊筆錄後，其又稱：忘記當時
        為何說是和甲○○購買，警訊筆錄有看過才簽名，但有些未注意看等語（見
        本院九十年五月十六日訊問筆錄）。查持有或販賣毒品係我國刑法予以重懲
        之犯行，警方亦嚴加取締，此為一般人民所共知之事，戊○○既持有安非他
        命，並證述被告販賣，豈有於警訊時隨意回答且未詳看即簽名之道理？況戊○○身上既攜帶安非他命，何以不留在隱密或安全之處所，卻與丙○○、己○○一同至不認識之被告住處逗留？此亦顯與常情不合，而應以其於警訊所
        為之證詞為可信。至己○○雖於偵查中空言否認未於警訊時為上開證詞，但
        本件警訊過程業經錄音，有警訊錄音帶四捲附卷可憑，且衡諸常情，一般人
        於案發時所為之證述，較少權衡其利害得失，亦少受他人之影響，而較為可
        採，是己○○於偵查中空言否認警訊證詞，亦無足採。
（四）、扣案被告所有之安非他命九包經送憲兵司令部刑事鑑識中心鑑驗後，認均含
        有甲基安非他命成分，淨重分別為○、九三一八公克及六八、九四七三公克
        ，合計為六九、八七九一公克，有該中心九十年三月九日（九十）綱得字第
        02843號鑑驗通知書在卷可稽。再查：依據「ＣＬＡＲＫＳ  ＩＳＯＬＡＴ
        ＩＯＮ  ＡＮＤ  ＩＤＥＮＴＩＦＩＣＡＴＩＯＮ ＯＦ  ＤＲＵＧＳ」一
        書記載：一般人體如施用甲基安非他命每天口服劑量約為二、五至二五毫克
        、肌肉注射量約為十五至二十毫克，靜脈注射劑量約為十至十五毫克，推估
        人體最低致死劑量為一公克，如施用海洛因其最低致死量為二百毫克乙節，
        有法務部調查局八十七年十二月三十一日（八七）發技（一）字第87092970
        號函覆資料可資參考。是在被告住處查獲上開之安非他命數量高達六九、八
        七九一公克，參以被告尚有施用第一級毒品海洛因之惡習（此為被告所自承
        ，再被告於八十九年間因施用第一、二級毒品，經送觀察勒戒及強制戒治，
        亦有臺灣高等法院被告全國前案紀錄表一份附卷可查；且其於本次為警查獲
        當日採集尿液送驗結果，亦呈嗎啡類及甲基安非他命類陽性反應，有桃園縣
        衛生局不法藥物尿液檢定書一紙在卷足憑），是被告辯稱一天約吸食一包香
        煙量之海洛因，並施用安非他命五至六次云云，實無可採，而其亦無自行施
        用上開龐大數量安非他命之可能，是扣案上開毒品顯係被告基於販賣以營利
        之意圖而購入。再販賣第二級毒品安非他命之行為，事涉重典，苟無利潤可
        圖，被告豈有大量購入之動機，況本件被告係以二萬五千元之代價向「黑妞
        」販入毛重約達八二、七公克之安非他命，卻以一包一千元之代價販出毛重
        ○、三公克之安非他命予戊○○，及以一包五百元之代價販出毛重○、三公
        克之安非他命，比較其價差，顯見被告有利可圖。
（五）、此外，並有搜索扣押證明筆錄、查獲當時丙○○持有之安非他命一包（毛重
        ○、九公克），及戊○○持有之安非他命一包（毛重○、三公克）扣案可資
        佐證，綜上所述，本件事證明確，被告犯行堪以認定。
二、核被告甲○○所為，係犯毒品危害防制條例第四條第二項之販賣第二級毒品罪，
    ，其先後十二次販賣第二級毒品安非他命之犯行，時間密接，手段雷同，而觸犯
    構成要件相同之罪，顯係基於概括之犯意為之，為連續犯，應以一罪論，並依法
    加重其刑（惟就無期徒刑部分依法不得加重）。被告販賣第二級毒品前持有第二
    級毒品之低度行為，應為販賣之高度行為所吸收，不另論罪。公訴人雖未就被告
    販賣第二級毒品予乙○○、丙○○及戊○○之部分起訴，惟此部分與起訴經判決
    有罪之部分，具有連續犯之裁判上一罪之關係，為起訴效力所及，已如前述，本
    院自得併予審理，附此敘明。公訴意旨另以：被告甲○○與年籍不詳自稱「丁○○」之人，於不詳時、地約定由甲○○提供一定數量之第一級毒品海洛因，及第
    二級毒品安非他命，可向「丁○○」換取五台家庭攝錄影機（俗稱Ｖ8）。甲○○旋基於販賣第一級毒品海洛因及第二級毒品安非他命之犯意，向年籍姓名不詳
    綽號「黑妞」之人，販入價值共約新台幣五萬元之第一級毒品海洛因，及第二級
    毒品安非他命，意圖以上開毒品與「丁○○」換取五台家庭攝錄影機。嗣於民國
    八十九年十一月十一日晚上七時三十分許，警方持搜索票搜索甲○○位於桃園縣
    楊梅鎮○○○街一○七號租屋處，當場查獲甲○○持有第一級毒品海洛因十五‧
    四公克、第二級毒品安非他命八十二‧七公克，因認被告亦涉犯毒品危害防制條
    例第四條第一項之販賣第一級毒品罪等語。惟按犯罪事實應依證據認定之，無證
    據不得推定其犯罪事實，刑事訴訟法第一百五十四條定有明文。次按被告之自白
    ，不得作為有罪判決之唯一證據，仍應調查其他必要之證據，以察其是否與事實
    相符，刑事訴訟法第一百五十六條第二項定有明文。經查：證人丁○○經本院傳
    喚、囑託臺灣板橋地方法院檢察署拘提，及囑託臺灣板橋地方法院訊問，均傳、
    拘未到，有卷內傳票回證、該署九十年八月十五日板檢森恭九十助字第一三一五
    號函及該院九十年十月十五日板院通刑貴九十助字一○五字第五六三五二號函在
    卷可稽，是本件販賣第一級毒品海洛因部分，除被告於警、偵訊之自白外，尚無
    其他證人證言可佐。再於被告租屋處查獲之毒品十包經送法務部調查局鑑定結果
    ，含第一級毒品海洛因成分，合計淨重十、八四公克，固有該局0000000
    00號鑑定通知書在卷可查，惟被告平日即有施用第一級毒品之惡習，且人體每
    日平均施用海洛因之最低致死量為二百毫克，已如前述，是上開扣案海洛因之數
    量，參酌上開各節，實有可能為被告供己施用而購入。而研磨器及分裝袋亦為一
    般施用毒品之人所可能持有之物，尚無法以此遽認被告有公訴人所指販賣海洛因
    犯行。此外復查無其他積極證據足資認定被告涉有上開犯行，揆諸前揭法條意旨
    ，原應就被告此部分為無罪之諭知。惟公訴意旨認被告此部分之犯行，與前開論
    罪科刑部分有想像競合之裁判上一罪之關係，爰就此部分不另為無罪之諭知，附
    此敘明。爰審酌被告犯罪之手段，販賣毒品之次數高達十二次，雖所得金額尚非
    鉅額，但對國民身體健康及社會秩序已造成重大危害，及犯罪後否認犯行等一切
    情狀，量處如主文所示之刑。本件被告販買安非他命，依其犯罪之性質，本院認
    有褫奪公權之必要，爰併予宣告褫奪公權八年，以資懲儆。
三、扣案之第二級毒品安非他命玖包（合計淨重六九、八七九一公克），為查獲之毒
    品，應依毒品危害防制條例第十八條第一項前段之規定，沒收銷燬之。另被告販
    賣第二級毒品安非他命予乙○○所得五千元（以乙○○所述有利於被告之低價五
    百元計算），及販賣予丙○○所得五百元，販買予戊○○所得一千元，合計共六
    千五百元，均依應毒品危害防制條例第十九條第一項規定，諭知沒收，如全部或
    一部不能沒收時，以其財產抵償之。至扣案之海洛因十包，雖屬違禁物，但與本
    件犯罪無涉，其餘吸食器六組、削尖吸管二支、酒精燈、研磨器各一組、分裝袋
    一包等物，尚無法證明係被告供犯本罪所用之物，均不予沒收。
據上論斷，應依刑事訴訟法第二百九十九條第一項前段，毒品危害防制條例第四條第
二項、第十八條第一項前段、第十九條第一項，刑法第十一條前段、第五十六條、第
三十七條第二項，判決如主文。
本案經檢察官林安紜到庭執行職務。
中        華        民        國    九十    年   十二   月    二十八    日
                                臺灣桃園地方法院刑事第四庭
                                    審判長法  官   陳世宗
                                          法  官   蔡榮澤
                                          法  官   游士珺
右正本證明與原本無異。
如不服本判決，應於判決送達後十日內向本院提出上訴狀( 應附繕本 )，上訴於
臺灣高等法院。
                                          書記官   王曉雁
中        華        民         國     九十一    年    一    月    七    日
附論罪科刑之法條：
毒品危害防制條例第四條
製造、運輸、販賣第一級毒品者，處死刑或無期徒刑；處無期徒刑者，得併科新臺幣
一千萬元以下罰金。
製迼、運輸、販賣第二級毒品者，處無期徒刑或七年以上有期徒刑，得併科新台幣七
百萬元以下罰金。
製造、運輸、販賣第三級毒品者，處五年以上有期徒刑，得併科新臺幣五百萬元以上
罰金。
製迼、運輸、販賣專供製迼或施用毒品之器具者，處一年以上七年以下有期徒刑，得
併科新臺幣一百萬元以下罰金。
前四項之未遂犯罰之。
毒品危害防制條例第十八條第一項
查獲之毒品及專供製造或施用毒品之器具，不問屬於犯人與否，均沒收銷燬之。但合
於醫藥或研究之用者，得不予銷燬。


司法院資訊處製作；財團法人民間司法改革基金會備份。
